臺灣高等法院臺中分院刑事裁定　　　　　　　　　九十一年度毒抗字第二八二號
　　抗　告　人
　　即　被　告　甲○○
右列抗告人因聲請觀察勒戒案件，不服臺灣南投地方法院中華民國九十一年三月二十
五日裁定（九十一年度毒聲字第二七○號）提起抗告，本院裁定如左：
      主  文
抗告駁回。
      理  由
一、抗告意旨略以：「抗告人於八十九年戒毒成功，即努力工作，除因各人家庭責任
    重大，更限於經濟能力根本不容許再度花那麼多錢去買毒品食用，且當時警察所
    查獲者，僅一只空袋，重量為○‧○二公克，當天我有聽其中之一言道，有意將
    安毒混合尿液之中，入我於罪，故叫我不服，可否再抽取本人血液化驗，證實所
    言無誤，還我清清白白」等語，認原審裁定顯有不當，請撤銷原審裁定云云。
二、經查：原審裁定以「被告甲○○前因施用第二級毒品安非他命案件，經依臺灣彰
    化地方法院裁定送觀察、勒戒後，認無繼續施用毒品之傾向，業經臺灣彰化地方
    法院檢察署檢察官於民國（下同）八十九年六月十九日，以八十九年度毒偵字第
    二九三一號為不起訴處分確定。詎被告復於九十年六月十七日十七時二十分許回
    溯之九十六小時內某時點，在不詳處所，施用第二級毒品安非他命。右揭犯罪事
    實被告雖矢口否認，惟按人體代謝原理，施用毒品後經尿液排出之時間，依施用
    量之多寡、施用者之年齡、性別及代謝功能不同而有所差異，一般而言，施用者
    在施用者，毒品後四十八小時內所排泄之尿液，均有可能被檢出毒品經人體代謝
    後之物質，且若經常或大量施用，則毒品經代謝後之物質由尿液排出時間約可延
    長至九十六小時。查被告尿液經警於九十年六月十七日十七時二十分許採送檢驗
    ，結果呈安非他命陽性反應，此有內政部警政署刑事警察局九十年十一月九日刑
    鑑字第二○七○三四號鑑驗通知書附卷可稽，復有不起訴處分書、本署刑案資料
    查註紀錄表在卷可參。被告於五年內再犯毒品危害防制條例第十條第二項之施用
    第二級毒品罪，爰依毒品危害防制條例第二十條第一項（檢察官誤載為第三項前
    段）及觀察勒戒處分執行條例第三條第一項規定，裁定將被告送勒戒處所執行觀
    察勒戒」。經核並無何違誤之處，應予維持。
三、抗告人到案後經警採尿液送驗結果有安非他命陽性反應，此有內政部警政署刑事
    警察局九十年十一月九日刑鑑字第二○七○三四號鑑驗通知書附卷可稽，按一般
    人施用毒品者，八小時內約百分之八十量於尿中排出，二十四小時後剩餘量之百
    分之九十再排出，七十二小時後仍有微量排出，而因人體代謝差異（即成癮者）
    ，其代謝時間慢，故於一百二十小時內，利用較具公信力之儀器（如氣相層析質
    譜儀）仍「可能」被檢測出，是被告顯於九十年六月十七日十七時二十分許回溯
    之九十六小時內某時點，在不詳處所，施用第二級毒品安非他命。抗告意旨雖請
    求再重新驗尿，惟因事後之再行驗尿，亦不足以證明其於九十年六月十七日十七
    時二十分許回溯之九十六小時內某時點，未有施用安非他命之犯行，是被告請求
    重新驗尿應無必要，又本件採尿之空瓶係屬乾淨之空瓶，且經被告親自排尿封緘
    ，亦經抗告人於警訊供述無誤（詳見九十年度毒品偵字第九一三號卷第十一頁背
    面），從而抗告意旨認有警員欲入伊於罪，亦屬無據。又扣案之空袋，亦非原審
    裁定據以認定抗告人有施用安非他命之物證，綜上所述，抗告人之抗告均無理由
    ，應予駁回。
四、據上論結，應依刑事訴訟法第四百十二條，裁定如主文。
中      華      民      國    九十一    年      四      月    二十六   日
                                    臺灣高等法院臺中分院刑事第三庭
                                          審判長法  官  陳  朱  貴
                                                法  官  劉  連  星
                                                法  官  胡  忠  文
右正本證明與原本無異。
不得再抗告。
                                                書記官  許  美  惠
中      華      民      國    九十一     年      四       月   二十六   日
                                                                        Ｆ
